【裁判字號】    98,上訴,3437
【裁判日期】    981125
【裁判案由】    違反槍砲彈藥刀械管制條例
【裁判全文】
臺灣高等法院刑事判決                98年度上訴字第3437號
上  訴  人
即  被  告  甲○○
指定辯護人  本院公設辯護人  王永炫
上列上訴人因槍砲彈藥刀械管制條例案件，不服臺灣板橋地方法
院97年度訴字第3211號，中華民國98年4月10日第一審判決（起
訴案號：臺灣板橋地方法院檢察署97年度偵字第13376號），提
起上訴，本院判決如下：
    主  文
原判決撤銷。
甲○○共同未經許可，製造可發射子彈具有殺傷力之改造手槍，
處有期徒刑貳年陸月，併科罰金新臺幣陸萬元，罰金如易服勞役
，以新臺幣壹仟元折算壹日；扣案之改造手槍壹支（含彈匣壹個
，槍枝管制編號：0000000000號）沒收。
    事  實
一、甲○○明知可發射子彈具有殺傷力之改造玩具手槍，核屬槍
    砲彈藥刀械管制條例第4 條第1 項第1 款所列之管制物品，
    非經中央主管機關之許可，不得製造，竟因與陳榮風、郭添
    旺、李瑞城、林詠翔等人存有債務糾紛未決，為求自保，而
    與真實姓名年籍不詳、綽號「阿良」之成年男性友人，共同
    基於未經許可，製造具有殺傷力改造手槍之犯意聯絡，先由
    甲○○於民國97年4 月22日，在桃園縣某處之「華山玩具店
    」，以新臺幣（下同）900 元購得內具阻鐵之道具槍管1 支
    ，旋於同日13時許，在桃園縣遠東百貨舊址附近某處，以20
    00元代價，委由「阿良」在不詳處所，將前開道具槍管內之
    阻鐵車通，復由甲○○於同年4 月25日至前開「華山玩具店
    」購入仿GLOCK 廠製造之17型半自動玩具手槍1 枝（含彈匣
    1 個）後，旋即推由甲○○，在臺北縣鶯歌鎮○○路63巷22
    號住處內，將前揭購得之玩具手槍，換裝經車通槍管內阻鐵
    之前揭槍管，甲○○以此方式，與「阿良」共同製造可發射
    子彈具有殺傷力之改造手槍1 枝（槍枝管制編號0000000000
    ）；嗣林詠翔、陳榮風、郭添旺、李瑞城，於97年4 月26日
    8 時55分許，在臺北縣鶯歌鎮○○路63巷22號對面之菜園內
    ，向甲○○索討債務，雙方因協調不成發生口角，甲○○即
    自隨身包包中一度拿出前揭仿GLOCK 廠17型半自動手槍製造
    ，換裝改造金屬槍管而成之改造手槍1 枝自恃示威，然陳榮
    風等人仍與甲○○爭執不休，甲○○嗣雖將前揭改造手槍收
    入包包，然其等爭執愈行激烈，陳榮風、郭添旺、李瑞城、
    林詠翔等人併共同基於傷害人身體之犯意聯絡，由陳榮風、
    郭添旺、李瑞城下手毆打甲○○，致甲○○受有頭部外傷併
    頭皮撕裂傷二處等傷害（陳榮風、郭添旺、李瑞城、林詠翔
    等人本件所為之傷害犯行，業經原審法院另行判決在案），
    旋經警據報趕赴現場處理，並扣得前開改造手槍1枝。
二、案經臺北縣政府警察局三峽分局報告臺灣板橋地方法院檢察
    署檢察官偵查後起訴。
    理  由
壹、證據能力：
一、同案被告陳榮風、郭添旺、李瑞城、林詠翔於警詢中之證言
    是否具有證據能力：
    按被告以外之人於司法警察調查中所為之陳述，與審判中不
    符時，其先前之陳述具有較可信之特別情況，且為證明犯罪
    事實存否所必要者，得為證據，刑事訴訟法第一百五十九條
    之二定有明文。至警詢中之陳述具備可信性與必要性，事實
    審法院除應衡酌該警詢筆錄作成之外部情況，就詢問有無出
    於不正方法、陳述是否出於非任意性等適法性與否為整體之
    考量外，應兼顧基於發見真實之需求，具有重要關係。本件
    同案被告陳榮風、郭添旺、李瑞城、林詠翔於警詢時係以關
    係人身份到場陳述，渠等就與被告甲○○為解決債務糾紛之
    過程中，被告甲○○如何持有槍械一情均詳予說明，且坦承
    係在自由意識下製作調查筆錄，渠等於案發時記憶清晰，堪
    認陳述係出於任意性，且同案被告陳榮風、郭添旺、李瑞城
    、林詠翔警詢之陳述，除對被告甲○○不利外，亦有使自己
    陷於傷害刑事責任之虞，衡情同案被告陳榮風、郭添旺、李
    瑞城、林詠翔應無故意虛偽陳述而使自己及被告甲○○均陷
    於罪之可能，故同案被告陳榮風、郭添旺、李瑞城、林詠翔
    前開警詢所為之證詞，已具有可信之特別情況，且無「顯有
    不可信之情況者」之例外狀況，自得作為本件認定被告甲○
    ○犯罪事實之憑據，即依上開說明，同案被告陳榮風、郭添
    旺、李瑞城、林詠翔於警詢中關於被告甲○○不利之證述，
    應具有證據能力。
二、同案被告陳榮風、郭添旺、李瑞城、林詠翔於偵查中之陳述
    是否具有證據能力：
    按證人恐因陳述致自己或與其有刑事訴訟法第一百八十條第
    一項關係之人受刑事追訴或處罰者，依同法第一百八十一條
    規定，得拒絕證言。又證人有第一百八十一條之情形者，依
    同法第一百八十六條第二項規定，應告以得拒絕證言。再刑
    事訴訟法第一百五十八條之三規定：「證人、鑑定人依法應
    具結而未具結者，其證言或鑑定意見，不得作為證據。」所
    謂「依法應具結而未具結者」，係指檢察官或法官依刑事訴
    訟法第一百七十五條之規定，以證人身分傳喚被告以外之人
    到庭作證，或雖非以證人身分傳喚到庭，而於訊問調查過程
    中，轉換為證人身分為調查時，此時該供述之身分為證人，
    則檢察官、法官自應依本法第一百八十六條有關具結之規定
    ，命證人供前或供後具結，其陳述始符合第一百五十八條之
    三之規定，而有證據能力。若非以證人身分傳喚，而以共同
    被告身分傳喚到庭為訊問時，其身分既非證人，即與「依法
    應具結」之要件不合，縱未命其具結，純屬檢察官或法官調
    查證據職權之適法行使，當無違法可言。前揭不論係本案或
    他案在檢察官或法官面前作成未經具結之陳述筆錄，係屬被
    告以外之人於偵查中向檢察官或法官所為之陳述，本質上屬
    於傳聞證據，基於保障被告在憲法上之基本訴訟權，除該被
    告以外之人死亡、身心障礙致記憶喪失或無法陳述、滯留國
    外或所在不明而無法傳喚或傳喚不到、或到庭後拒絕陳述等
    情形外，如已經法院傳喚到庭具結而為陳述，並經被告之反
    對詰問，前揭非以證人身分在法官面前未經具結之陳述筆錄
    ，有證據能力。本件同案被告陳榮風、郭添旺、李瑞城、林
    詠翔於偵查中因係以被告身分傳訊而未經具結，且於偵訊時
    經檢察官告知具刑事訴訟法第一百八十一條之情形得拒絕證
    言後仍為證述，嗣於原審審理中亦已給予被告甲○○詰問之
    機會，則渠等於偵查中所為之供述證據，雖屬傳聞證據，惟
    並無顯不可信之情形，應有證據能力。
三、其餘本件認定事實所引用之本件卷內所有卷證資料（包含文
    書證據、物證等證據）之證據能力，檢察官及被告、辯護人
    於原審及本院審理時均不爭執，且並無證據證明係公務員違
    背法定程序所取得；又卷內之各項文書證據，亦無刑事訴訟
    法第159條之4第1款、第2款顯有不可信之情況，而不得作為
    證據之情形，或有刑事訴訟法第159條之4第3款其他可信特
    別情況下所製作之文書，而得作為證據，均認有證據能力，
    併予敘明。
貳、實體方面：
一、訊據上訴人即被告固坦認因與陳榮風、郭添旺、李瑞城、林
    詠翔等人存有債務糾紛未決，為求自保，乃與「阿良」商議
    後，由被告先行購入道具槍管，復交由「阿良」在不詳處所
    ，將槍管內阻鐵車通，再由被告購入仿GLOCK廠製造之17型
    半自動玩具手槍1枝（含彈匣1個）後，推由被告自行在住處
    內，將上開購得之玩具手槍，換裝經車通槍管內阻鐵之前揭
    槍管，嗣被告則於陳榮風、郭添旺、李瑞城、林詠翔等人與
    之協調債務時，一度出示該改造手槍，後則為警查獲等情不
    諱，就此被告坦認部份，並經同案被告陳榮風、郭添旺、李
    瑞城、林詠翔於警詢、偵查、原審審理中供陳明確，且有槍
    枝管制編號0000000000號之改造手槍1枝扣案為憑，堪信屬
    實，惟被告矢口否認有何違反槍砲彈藥刀械管制條例犯行，
    辯稱：其認為扣案改造手槍是無法射擊的云云，辯護人則辯
    護稱：扣案經鑑定認具有殺傷力之改造手槍，僅係以性能檢
    驗法為鑑定，並未經實際試射，即無從遽認具有殺傷力等語
    ；然查：
  (一)扣案改造手槍1枝，經內政部警政署刑事警察局鑑識科物理
    組，以「性能檢驗法」實施鑑定，鑑定結果為：送鑑手槍1
    枝（槍枝管制編號0000000000），認係改造手槍，由仿GLOC
    K廠製造之17型半自動手槍製造之槍枝，換裝改造金屬槍管
    （由原金屬槍管彈室部位組裝金屬管）而成，擊發功能正常
    ，可供擊發適用子彈使用，認具殺傷力等情，有內政部警政
    署刑事警察局97年5月12日刑鑑字第0970064458號槍彈鑑定
    書在卷可參（見偵查卷第48-50頁）；又該枝扣案改造手槍
    係屬槍砲彈藥刀械管制條例第4條第1項後段「其他可發射金
    屬或子彈具有殺傷力之各式槍砲」乙節，亦有內政部98年1
    月12日內授警字第0980870057號函附於原審卷可憑。
  (二)被告雖以前詞辯稱並無違反槍砲彈藥刀械管制條例犯行云云
    ；然扣案經內政部警政署刑事警察局鑑定具有殺傷力之槍枝
    管制編號0000000000號改造手槍1枝，槍管內並無阻鐵乙節
    ，經原審合議庭於審理中當庭勘驗無誤，並為被告及其辯護
    人所是認，則以前開扣案改造手槍之槍管業已換裝經車通之
    金屬槍管外型、手槍整體之重量等特點觀之，顯為一經改造
    之手槍而與未經改造前之玩具手槍有所不同，且槍管既經貫
    通，其內未具阻鐵，本即有供發射適用子彈之可能，被告為
    29歲之成年男子，智識健全，對上情自不得諉為不知；況其
    迄本案為警查獲前，業隨身持有扣案改造手槍1日，為時非
    短，其甚且供認乃由其自身，將購得之玩具手槍，換裝經「
    阿良」車通槍管內阻鐵之槍管而組合成扣案改造手槍等情不
    諱，俱見被告對扣案改造手槍之槍枝結構甚為了解；況被告
    乃以2000元代價，委由「阿良」在不詳處所，將原所購內具
    阻鐵之道具槍管內阻鐵車通之情，為被告所自承在卷，參酌
    被告就改造手槍之動機、係意欲展示該改造手槍以示威嚇阻
    陳榮風等人恃眾討債之緣由，甚而於警詢中明確供陳：是因
    為實在不堪對方（指陳榮風等人）三天兩頭時常跑來我家鬧
    事，而且我想一次把事情解決；我想他（指陳榮風）可能認
    為我所拿的槍是假的，於是我將槍拿出來，拉滑套等語（見
    偵查卷第5頁），於偵查中供稱：當天帶槍下樓是為了處理
    債務糾紛，他們（指陳榮風等人）來找我，我想就把債務問
    題處理，就把槍帶下樓等語在卷（見偵查卷第59頁）之情節
    以觀，被告對扣案改造手槍之擊發功能正常、可發射子彈、
    具殺傷力各情，顯然均甚清楚，否則其何以於陳榮風等人上
    門催討債務時，猶敢隻身持槍赴會，併出示槍枝與對方觀看
    示威，且自認如此即可一次解決糾紛？再審酌被告係特意出
    資委由他人車通槍管內阻鐵，其意顯在藉此方式取得可發射
    子彈，具有殺傷力之改造槍枝，而非僅欲持具有槍枝外觀之
    玩具手槍恫赫他人甚明，其以前詞置辯，容係事後卸責之詞
    ，委無足取。
  (三)辯護人雖另以本案鑑定機關係採「性能檢驗法」為鑑定，並
    未施以「動能測試法」從事實際試射，因認如此尚未能證明
    扣案槍枝具有殺傷力為辯；惟查：
  1.鑑定槍枝是否具殺傷力本不限實際試射之方式，鑑定機關如
    憑其特別之專業知識、經驗，認可採用其他之鑑定方法，且
    其方法亦符經驗法則與論理法則，並無矛盾或不合常理之處
    ，則其鑑定結果即非不能採信。
  2.本件扣案改造手槍有無殺傷力之鑑定方法，內政部警政署刑
    事警察局固係以「性能檢驗法」實施鑑定，然前開鑑定機構
    所謂「性能檢驗法」，其原理及方法為：「檢測證物之機械
    結構（槍身、滑套、槍管、撞針、擊錘、扳機等主要零件結
    構）及機械性能（進彈、上膛、閉鎖、擊發、退殼拋殼等運
    作性能）是否完整、良好之方法，其原理係以實際操作之方
    式進行槍枝檢測，鑑定槍枝結構及性能是否完整良好，倘其
    結構完整，能發揮擊發適用子彈之功能者，則認該槍枝具殺
    傷力。」等情，為本院審判職務上所知悉之事項，亦即本件
    鑑定機關所採之「性能檢驗法」，有其嚴謹之科學原理及操
    作方法，則鑑定機關採取「性能檢驗法」實施鑑定，結果認
    扣案槍枝管制編號0000000000號改造手槍具有殺傷力之鑑定
    結果，並無不符論理法則與經驗法則之處而具可信度，自得
    採為本案認定事實之依據，非必以實彈測試始能判斷。
  3.再者，原審雖依辯護人所請而將扣案改造手槍，送請內政部
    警政署刑事警察局再以試射之方式確定以該槍發射彈丸之單
    位面積動能是否已達足以穿透人體皮肉層之最低動能標準，
    然經該局於97年12月8日以刑鑑字第0970158979號函覆稱，
    本案槍枝經以「性能檢驗法」鑑畢，認可擊發足以穿透人體
    皮肉層之（子）彈頭（丸）（單位面積動能達20焦耳/平方
    公分以上），而未再對扣案改造手槍施以「動能測試法」從
    事實際試射；該局並於前揭函文檢附說明，詳敘對「非制式
    槍枝」（即以擊發底火（藥）引爆子彈內火藥為發射動力之
    土改造槍枝）殺傷力之鑑定，考量鑑定之正確性與公正性，
    已參酌國內外之相關鑑定方法與技術、秉持專業、科學、正
    確及安全等原則，訂定該專業領域內所共同認可之鑑定方法
    與程序-即「性能檢驗法」，故採「性能檢驗法」進行鑑定
    ，惟如「性能檢驗法」鑑定後，發現該槍枝有瑕疵，並足以
    影響殺傷力之有無者，如有「適用子彈」時，續以「動能測
    試法」加以鑑定，如無，則不續行鑑定；併敘明係因「非制
    式槍枝」於第一次送鑑時，經以「性能檢驗法」鑑定後，確
    認有殺傷力者，對於再次要求續以「動能測試法」實際試射
    鑑定者，依照該局於94年底至97年4月間，共測試達131枝「
    非制式槍枝」之結果，該等槍枝經以裝填子彈適當（即裝填
    適量底火、火藥及金屬彈丸等使成為適合送鑑槍枝所擊發之
    「適用子彈」）之情況下，最具威力之發射動能，均可達20
    焦耳/平方公分以上，足以穿入人體皮肉層，因認依照此等
    實務長久驗證之數據，而無須再以極高危險性之「動能測試
    法」進行試射鑑定等情在卷，該局對經以「性能檢驗法」鑑
    定具有殺傷力之非制式槍枝，不再以「動能測試法」試射鑑
    定之緣由，既係基於實驗科學數據長久驗證而歸納採取，客
    觀上顯有所依憑，堪以採納；況改造手槍既屬「改造」，則
    其適用之子彈自非一般制式子彈，而係需符合該槍枝本身結
    構之「改造子彈」，雖理論上終究有其適用之子彈，但該適
    用子彈既係改造，即未必為鑑定機關所能持有，故強求鑑定
    機關非取得該適用之子彈以為實際試射不可，且斷然否定其
    他鑑定方法之可信度，除不符鑑定槍枝殺傷力之專業知識外
    ，亦未符此項鑑定實務之合理操作；據此，本院認依據內政
    部警政署刑事警察局之前揭鑑定報告，已足認定扣案改造手
    槍（槍枝管制編號0000000000號）具有殺傷力，當無僅憑辯
    護人空言所辯，復強求該局再以所謂實際試射之方式重新鑑
    定；是本院認辯護人上開所辯並無足取。
二、按所謂製造包括創製、改造、組合、混合、化合等行為在內
    ，已損壞之零件加以修理亦屬製造，改造行為亦屬製造行為
    之一種（參照最高法院86年度台上字第7558號、92年度台上
    字第924號刑事判決要旨）；是核被告本件所為，係犯槍砲
    彈藥刀械管制條例第8條第1項之未經許可製造可發射子彈具
    有殺傷力之改造手槍罪；其持有具殺傷力改造槍枝之低度行
    為，為其製造具殺傷力改造槍枝之高度行為所吸收，不另論
    罪；被告就本件犯行，與「阿良」彼此間，互有犯意聯絡及
    行為分擔，應依刑法第28條規定，論以共同正犯；至起訴書
    於證據並所犯法條欄雖記載，被告所為係犯槍砲彈藥刀械管
    制條例第8條第4項之未經許可，持有其他可發射子彈具殺傷
    力之改造槍枝罪嫌，且於事實欄則載以被告係基於未經許可
    ，持有具有殺傷力改造手槍及子彈（惟此部份敘及之被告未
    經許可，持有具殺傷力改造子彈之記載，業經檢察官於原審
    97年10月6日審理中當庭表示乃係贅載而予刪除更正）之犯
    意等語，然於起訴書之犯罪事實欄已敘明被告係於97年4月
    22日，在桃園縣之某「華山玩具店」，以900元購得道具槍
    管1支，並於同日13時許，在桃園縣遠東百貨舊址附近某處
    ，再以2000元之代價，將上開道具槍管委由不詳真實姓名年
    籍、綽號「阿良」之成年人改造成具有殺傷力之槍管，再於
    同年4月25日至「華山玩具店」購入仿GLOCK廠製造之17型半
    自動玩具手槍1把（槍枝管制編號0000000000），並將該玩
    具手槍與上開可發射子彈具有殺傷力之槍管組合，而未經許
    可持有改造手槍1把等語，核諸該等用語已敘明被告如何與
    「阿良」分工製造扣案改造手槍之細節，應認檢察官已就被
    告涉犯與「阿良」共同製造改造手槍乙節，提起公訴，是該
    等起訴書中關於被告係基於未經許可，「持有」具有殺傷力
    改造手槍之犯意之記載，容係「製造」之顯然誤載，且被告
    除涉犯起訴書證據並所犯法條欄所記載之違反槍砲彈藥刀械
    管制條例第8條第4項未經許可，持有其他可發射子彈具殺傷
    力之改造槍枝罪嫌外，另可能涉犯共同製造具有殺傷力之改
    造手槍乙節，亦經原審於98年3月19日審理中當庭將變更起
    訴法條之旨告知被告、辯護人，渠等亦俱表示無意見，本件
    即以被告係涉犯槍砲彈藥刀械管制條例第8條第1項之未經許
    可製造可發射子彈具有殺傷力之改造手槍罪嫌，為本案審理
    範圍，併此敘明。
三、原審對被告予以論罪科刑，固非無見，惟按刑事訴訟法154
    條之5第1項「被告以外之人於審判外之陳述，雖不符前四條
    之規定，而經當事人於審判程序同意作為證據，法院審酌該
    言詞陳述或書面陳述作成時之情況，認為適當者，亦得為證
    據」之規定，係以該陳述須經法院審酌作成時之情況，認為
    適當時，為其適用要件之一，並非一經明示或默示同意，即
    可無條件予以容許作為證據。此所謂「審酌該陳述作成時之
    情況，認為適當」者，係指依各該審判外供述證據製作當時
    之過程、內容、功能等情況，是否具備合法可信之適當性保
    障，加以綜合判斷而言；倘法院審酌結果，認為其可信度明
    顯過低者，即應認其欠缺適當性，仍不具證據能力，而不得
    作為證據。查本件同案被告陳榮風、郭添旺、李瑞城、林詠
    翔等人係於向被告甲○○討債過程中發現被告甲○○持有槍
    枝一事，則依當時之情況渠等之立場與被告甲○○似處於敵
    對狀態，且渠等於警詢、偵查中之陳述就被告甲○○而言均
    係屬傳聞證據，原判決理由僅謂上開陳榮風、郭添旺、李瑞
    城、林詠翔於警詢之證言，因本案被告、檢察官及辯護人於
    言詞辯論終結前，均未表示有不得作為證據之情形，而認有
    證據能力；復未就陳榮風、郭添旺、李瑞城、林詠翔於偵查
    中未經具結之陳述如何具有證據能力予以說明，即將陳榮風
    、郭添旺、李瑞城、林詠翔等於警詢、偵訊時之陳述採為認
    定被告甲○○犯罪之不利證據，而未說明陳榮風、郭添旺、
    李瑞城、林詠翔等審判外之言詞陳述作成時之情況認為具備
    適當性之要件，泛稱依刑事訴訟法第159條之5規定，即認具
    有證據能力，要屬理由欠備，難謂適法。被告上訴仍執詞否
    認該槍枝具有殺傷力云云，雖無理由，惟原判決既有上開可
    議而無可維持，自應由本院予以撤銷改判。爰審酌具有殺傷
    力之槍枝為違禁物，政府查緝甚嚴，此為一般人所明知，非
    法製造具殺傷力之改造手槍，更嚴重危害社會安全，被告明
    知此情，猶無視法律之禁止而為本案犯行之犯罪惟其係因不
    堪陳榮風等人屢次登門暴力討債，且曾因向警方報案求救二
    次，均未獲適當之奧援，始起意改造槍枝以嚇阻對方，一時
    思慮欠週，致罹重典，且被告並未使用該槍枝犯案或轉售他
    人犯罪使用，扣案槍枝內亦未裝填子彈，無造成實質上危險
    ，所涉情節尚屬輕微，足堪憫恕，衡其犯罪之情狀，認為即
    予宣告法定低度刑期，猶嫌過重，爰依刑法第五十九條規定
    ，予以減輕，量處如主文第二項所示之刑，併就罰金刑部分
    諭知如易服勞役之折算標準。又扣案可發射子彈具有殺傷力
    之改造手槍1枝（含彈匣1個，槍枝管制編號：0000000000號
    ），係違禁物，應依刑法第38條第1項第1款規定，宣告沒收
    。
據上論斷，應依刑事訴訟法第369條第1項前段、第364條、第299
條第1項前段、第300條，槍砲彈藥刀械管制條例第8條第1項，刑
法第11條前段、第28條、第59條、第42條第3項、第38條第1項第
1款，判決如主文。
本案經檢察官吳國南到庭執行職務。
中    華    民    國    98    年    11    月    25    日
                  刑事第十一庭審判長法  官  張連財
                                    法  官  楊照男
                                    法  官  吳啟民
以上正本證明與原本無異。
如不服本判決，應於收受送達後十日內向本院提出上訴書狀，其
未敘述上訴之理由者並得於提起上訴後十日內向本院補提理由書
（均須按他造當事人之人數附繕本）。「切勿逕送上級法院」。
                                    書記官  鄒賢英
中    華    民    國    98    年    11    月    26    日
附錄：本案論罪科刑法條全文
槍砲彈藥刀械管制條例第8 條第1項：
未經許可，製造、販賣或運輸鋼筆槍、瓦斯槍、麻醉槍、獵槍、
空氣槍或第四條第一項第一款所定其他可發射金屬或子彈具有殺
傷力之各式槍砲者，處無期徒刑或五年以上有期徒刑，併科新臺
幣一千萬元以下罰金。


司法院資訊處製作；財團法人民間司法改革基金會備份。
